# 第二章作业

## Libs {-}
声明需要使用的包
```{r}
library(astsa)
```

## 2.11 高斯白噪声序列
### 2.11 (a)
和例 1.7 一样，模拟长度为 n = 500 的一个高斯白噪声序列，然后计算其滞后
1 到 20 阶的样本 ACF，记作 $\hat{\rho}(h)$。把得到的结果与真实的 ACF 即 $\rho(h)$ 进行
比较。
```{r}
w=rnorm(500)
acf1(w,20)
```

### 2.11 (b)
设 n = 50，重复（a）。长度 n 是如何影响结果的？
```{r}
w=rnorm(50)
acf1(w,20)
```
长度 n 越长计算得到的ACF越小，得到的结果越准确。


## 2.12 移动平均序列
### 2.12 (a)
和例 1.8 一样，模拟长度为 n = 500 的一个移动平均序列，然后计算其滞后 1
到 20 阶样本 ACF 即 $\hat{\rho}(h)$。把得到的结果与真实的 ACF 即 $\rho(h)$ 进行
比较。
```{r}
wa=rnorm(502,0,1)
va=filter(wa,filter=rep(1/3.3))
acf1(va,20)
```

### 2.12 (b)
设 n = 50，重复（a）。长度 n 是如何影响结果的？
```{r}
wa=rnorm(52,0,1)
va=stats::filter(wa,rep(1/3,3))
acf1(va,20)
```
长度 n 越长计算得到的ACF越小，得到的结果越准确。


## 2.13 AR模型
模拟一个例 1.9 中给出的 AR 模型，模拟序列长度为 n = 500。然后绘制其滞后 1
到 50 阶的样本 ACF。从样本 ACF 可以大致得到数据循环行为的什么结论？
```{r}
set.seed(90210)
w=rnorm(500+50) # 50 extra to avoid startup problems
x=filter(w,filter = c(1.5,-.75),method = "recursive")[-(1:50)]
acf1(x,50)
```
随着样本ACF阶数的增加，ACF将逐渐收敛到0。

## 2.14 信号加噪声模型
4 模拟例 1.11 中给出的信号加噪声模型，其中（a）$\sigma_{w}$ = 0,（b）$\sigma_{w}$ = 1，（c）$\sigma_{w}$ = 5。模
拟序列长度为 n = 500。然后绘制生成的这三个序列的滞后 1 到 100 阶的样本 ACF。
从这三个序列的样本 ACF 可以大致得到数据循环行为的什么结论？
```{r warning=FALSE}
t=1:500
cs=2*cos(2*pi*(t+15)/50) #signal
w1= rnorm(500,0,0) #noise
w2= rnorm(500,0,1) 
w3= rnorm(500,0,5)
par(mfrow=c(3,1))
acf1(cs,     col=4,main=expression(2*cos(2*pi*(t+15)/50)))
acf1(cs+w,   col=4,main=expression(2*cos(2*pi+(t+15)/50+N(0,1))))
acf1(cs+5*w, col=4,main=expression(2*cos(2*pi*(t+15/50)+N(0,5^2))))
```
方差越大样本的ACF越小。

