# 第三章作业

## Libs {-}
```{r}
pacman::p_load(astsa,tidyverse,ggplot2,reshape2)
```

## 3.1 结构回归模型
### 3.1 (a)
拟合回归模型：
```{r}
trend = time(jj) - 1970
Q = factor(cycle(jj))
reg = lm(log(jj)~0+trend+Q,na.action = NULL)
head(model.matrix(reg))
summary(reg)
```

### 3.1 (b)
如果模型正确，根据summary()得到的结果平均每股对数收益率的年增长的估计值是0.167172。

### 3.1 (c)
如果模型正确，平均对数收益率从第三季度到第四季度会减少，根据summary()得到的结果，减少的百分比是Q4-Q3=0.268758

### 3.1 (d)
如果在(a)中的模型中包含截距项，第四季度分量将变成负的。
```{r}
reg2 = lm(log(jj)~0+trend+Q+1,na.action = NULL)
head(model.matrix(reg2))
summary(reg2)
```

### 3.1 (e)
绘制数据$x_t$并在图表上叠加拟合值
```{r}
a <- data.frame(Time=c(time(log(jj))),logjj=c(log(jj)),fit=reg$fitted.values)
a <- melt(a,id="Time")
p_line=ggplot(group_by(a),aes(x=Time,y=value,group=variable,col=variable))+
  geom_line()+
  xlab("Time")+
  ylab("log(QEPS)")
p_line
```

检查残差，首先观察Q-Q图
```{r}
tsplot(reg$residuals)
tibble(reg$residuals) %>%
  ggplot(aes(sample = reg$residuals)) +
  geom_qq() + geom_qq_line()
```

使用Box-Ljung 检验来检测残差是否是白噪声
```{r}
#Box-Ljung 检验
Box.test(reg$residuals,type='Ljung',lag=log(length(reg$residuals)))
```
由于pvalue小于0.5，因此残差不是白噪声。


## 3.2 检验的死亡率数据
### 3.2 (a)
在式 (3.17) 中为回归添加另一个分量，该分量考虑了四周前的颗粒物数量。将$P_{t-4}$ 添加到式 (3.17) 的回归中
```{r}
temp = tempr-mean(tempr)
ded = ts.intersect(cmort,trend=time(cmort),temp,temp2=temp^2,
                   part,partL4=stats::lag(part,-4))
n<-length(ded)/6
fit = lm(ded[1:n,1]~ ded[1:n,2] + ded[1:n,3] + ded[1:n,4] + ded[1:n,5] 
         + ded[1:n,6], na.action=NULL)
summary(fit)
```
得到的回归结果如上。

### 3.2 (b)
计算AIC和BIC
```{r}
num=length(cmort)
AIC(fit)/num-log(2*pi)
BIC(fit)/num-log(2*pi)
```
与例 3.5 中最终模型对比可以发现AIC,BIC的值更小了。因此，(a)中模型是对3.5 中最终模型的改进。

## 3.3 随机游走和趋势平稳过程之间的区别
### 3.3 (a)
生成四个带漂移项的随机游走序列
```{r}
par(mrow=c(2,2))
  for (i in 1:4) {
    x = ts(cumsum(rnorm(500,.01,1)))
    regx=lm(x~0+time(x),na.action = NULL)
    tsplot(x,ylab = "Random Walk w Drift",col="darkgray")
    abline(a=0,.01,col=2,lty=2)
    abline(regx,col(4))
  }
```

### 3.3 (b)
生成四个序列，长度 n = 500，它们是线性趋势加上噪声
```{r}
par(mrow=c(2,2))
t=1:500
for (i in 1:4) {
  y = ts(rnorm(500,.01,1)+0.01*t)
  regx=lm(y~0+time(y),na.action = NULL)
  tsplot(y,ylab = "Random Walk w Drift",col="darkgray")
  abline(a=0,.01,col=2,lty=2)
  abline(regx,col(4))
}
```

### 3.3 (c)
(a)中得到的四个结果之间存在较大的差异，而(b)中得到的结果尽管存在差异，但是差异很小，并且(b)中得到的图像总是具有相同的趋势。这是因为$0.01t$在起作用。


## 3.4 线性趋势组成的过程
### 3.4 (a)
证明 $x_t$ 是非平稳的。
\begin{align}
    \mu_{x_t}&=E[x_{t}]\notag\\
    &=\beta_{0}+\beta_{1}t\notag
\end{align}
由于均值函数和时间有关，因此不是平稳的。

### 3.4 (b)
通过找出其均值和自协方差函数证明一阶差分序列是平稳的。
\begin{align}
    \nabla x_{t}&= x_{t}-x_{t-1}\notag\\
    &=\beta_{0}+\beta_{1}t-\beta_{0}-\beta_{1}(t-1)-w_{t-1}\notag\\
    &=\beta_{1}+w_{t}-w_{t-1}\notag
\end{align}
其均值和自协方差函数分别如下：
\begin{align}
    \mu_{\nabla x_{t}}&=E[\nabla x_{t}]=\beta_{1}\notag\\
    \gamma(h)&=cov(\beta_{1}+w_{t}-w_{t-1},\beta_{1}+w_{t+h}-w_{t+h-1})\notag\\
    &=\left\{
    \begin{array}{rcl}
        &2\sigma_{w}^{2}              & {h=0}\\
        &-\sigma_{w}^{2}           & {|h|=1}\\
        &0           & {2\leq |h|}\notag
\end{array} \right.
\end{align}
由于均值函数与t无关，并且自协方差函数仅与h有关，所以该序列平稳。

### 3.4 (c)
果用一般的平稳过程（即 $y_t$）代替 $w_t$，
\begin{align}
    \nabla x_{t}&= \beta_{1}+y_{t}-y_{t-1}\notag
\end{align}
其均值和自协方差函数分别如下：
\begin{align}
    \mu_{\nabla x_{t}}&=E[\nabla x_{t}]=\beta_{1}\notag\\
    \gamma(h)&=cov(\beta_{1}+y_{t}-y_{t-1},\beta_{1}+y_{t+h}-y_{t+h-1})\notag\\
    &=\left\{
    \begin{array}{rcl}
        &2\sigma_{y}^{2}              & {h=0}\\
        &-\sigma_{y}^{2}           & {|h|=1}\\
        &0           & {2\leq |h|}\notag
\end{array} \right.
\end{align}
由于均值函数与t无关，并且自协方差函数仅与h有关，所以该序列平稳。

## 3.5 平稳性证明
序列为：
\begin{align}
    \nabla x_{t}&= x_{t}-x_{t-1}\notag\\
    &= \sigma+w_{t}+y_{t}-y_{t-1}\notag
\end{align}
其均值和自协方差函数分别如下：
\begin{align}
    \mu_{\nabla x_{t}}&=E[\nabla x_{t}]=\sigma\notag\\
    \gamma(h)&=cov(\sigma+w_{t}+y_{t}-y_{t-1},\sigma+w_{t+h}+y_{t+h}-y_{t+h-1})\notag\\
    &=\left\{
    \begin{array}{rcl}
        &2\sigma_{y}^{2}+\sigma_{w}^{2}              & {h=0}\\
        &\sigma_{y}^{2}           & {|h|=1}\\
        &\sigma_{y}^{2}           & {|h|=2}\\
        & 0                       & {3\leq |h|}\notag
\end{array} \right.
\end{align}


## 3.6 冰川纹层数据
### 3.6 (a)
在数据的前半部分和后半部分计算样本方差：
```{r}
x=varve
y=log(varve)
n=length(x)/2
N=length(x)
var(x[1:n])
var(x[n:N])
```
这表明数据存在异方差性。

进行变换$y_t=log(x_t)$后，再次在数据的前半部分和后半部分计算样本方差：
```{r}
n=length(y)/2
N=length(y)
var(y[1:n])
var(y[n:N])
```
这说明变换稳定了序列的方差。

绘制直方图：
```{r}
hist(x)
hist(y)
```
观察直方图可以发现数据向中间靠拢，这表明通过变换数据改善了对正态性的近似。

### 3.6 (b)
绘制序列$y_t$
```{r}
tsplot(y)
```
存在100年的时间间隔，可以观察到与图1.2中的全球温度记录中观察到的行为相当的行为。

### 3.6 (c)
检查$y_t$的样本ACF，并绘制图像
```{r}
acf1(y)
```
可以发现样本ACF较高，这说明进行变换后时间序列$y_t$仍然存在问题


### 3.6 (d)
计算差分$u_t=y_t-y_{t-1}$，检查其时序图以及样本ACF
```{r}
u=y-stats::lag(y,1)
tsplot(u)
```

```{r}
acf1(u)
```
这表明差分对数纹层数据得到了一个相当稳定的序列。$u_t$实际上是除去了时间影响的一个序列，这使得它近似一个白噪声。

## 3.7 全球温度序列
### 3.7  移动平均平滑器
```{r}
w = c(.5, rep(1,11), .5)/12
gtemp_landf = stats::filter(gtemp_land, sides=2, filter=w)

culer = c(rgb(.85,.30,.12,.6),rgb(.12,.65,.85,.6))
tsplot(gtemp_landf,col=culer[1], lwd=2, type = "o", pch = 20,
ylab = "Temperature Deviations", main = "Global Warming")
lines(gtemp_ocean,col=culer[2],lwd=2, type="o",pch=20)
legend("topleft",col=culer,lty = 1,lwd=2, pch = 20,
legend = c("Land Surface","Sea Surface"),bg="white")
```

### 3.7 核平滑
```{r}
culer = c(rgb(.85,.30,.12,.6),rgb(.12,.65,.85,.6))
tsplot(gtemp_land,col=culer[1], lwd=2, type = "o", pch = 20,
ylab = "Temperature Deviations", main = "Global Warming")
lines(ksmooth(time(gtemp_ocean), gtemp_ocean, "normal", bandwidth=1), lwd=2, col=6)
legend("topleft",col=culer,lty = 1,lwd=2, pch = 20,
legend = c("Land Surface","Sea Surface"),bg="white")
```

### 3.7 lowess
```{r}
culer = c(rgb(.85,.30,.12,.6),rgb(.12,.65,.85,.6))
tsplot(gtemp_land,col=culer[1], lwd=2, type = "o", pch = 20,
ylab = "Temperature Deviations", main = "Global Warming")
lines(lowess(gtemp_ocean, f=.05), lwd=2, col=4) 
legend("topleft",col=culer,lty = 1,lwd=2, pch = 20,
legend = c("Land Surface","Sea Surface"),bg="white")
```

## 3.8 厄尔尼诺现象
```{r}
trnd = time(soi)
C4 = cos(2*pi*trnd/4)
S4 = sin(2*pi*trnd/4)
tsplot(C4, col=astsa.col(4,.6))
lines(lowess(C4, f=.05), lwd=2, col=4) 
```
```{r}
tsplot(S4, col=astsa.col(4,.6))
lines(lowess(S4, f=.05), lwd=2, col=4) 
```

## 3.9 强生公司数据序列
使用例 3.20 中提到的方法将滞后数据分解为 $x_t=T_t+S_t+N_t$，可得结果如下：
```{r out.width = "80%"}
culer = c(5, 4, 2, 6)
x = log(jj)
par(mfrow = c(4,1), cex.main=1)
out = stl(x, s.window=15)$time.series

tsplot(x, main='Johnson & Johnson Quarterly Earnings', ylab='log(QEPS)', col=8)
text(x, labels=1:4, col=culer, cex=1.25)

tsplot(out[,1], main="Seasonal", ylab='log(QEPS)',col=8)
text(out[,1], labels=1:4, col=culer, cex=1.25)

tsplot(out[,2], main="Trend", ylab='log(QEPS)', col=8)
text(out[,2], labels=1:4, col=culer, cex=1.25)

tsplot(out[,3], main="Noise", ylab='log(QEPS)', col=8)
text(out[,3], labels=1:4, col=culer, cex=1.25)
```

3.1中分解得到的“白噪声”数据并不是真正的白噪声，相比之下，3.9采用的方法可以更好的分解数据。